【裁判字號】    89,易,1648
【裁判日期】    891016
【裁判案由】    贓物
【裁判全文】
臺灣臺中地方法院刑事判決                        八十九年度易字第一六四八號
    公  訴  人  臺灣台中地方法院檢察署檢察官
    被      告  甲○○
右列被告因贓物案件，經檢察官提起公訴 (八十九年度偵字第七一四二號)，本院判
決如左：
    主  文
甲○○收受贓物，累犯，處有期徒刑柒月。
    事  實
一、甲○○前於民國五十九年間因竊盜案件，經台北地方法院判處有期徒刑九月確定
    ，於五十九年九月二十六日執行完畢。於六十二年間，因竊盜案件，經台北地方
    法院判處有期徒刑十一月確定，於六十三年二月十一日執行完畢。於六十九年間
    因竊盜案件，經台北地方法院判處有期徒刑二年，刑前強制工作，並經台灣高等
    法院判決駁回確定，於六十九年九月二十四日送職訓一總隊，而於七十五年十一
    月十七日經台北地方法院裁判刑之執行及強制工作免予執行。於七十七年因竊盜
    案件，經台北地方法院判處有期徒刑一年確定，於七十八年六月二十三日執行完
    畢。於七十八年間，因竊盜案件，經高雄地方法院判決有期徒刑二年，強制工作
    ，經台南高分院判決上訴駁回確定，而於八十年經高雄高分院判決減為有期徒刑
    一年，刑前強制工作，於八十二年八月二十七日執行完畢。於八十三年因竊盜案
    件，經台南高分院判處有期徒刑一年確定。於八十四年因竊盜案件，經法院判處
    有期徒刑一年六月，嗣與前案有期徒刑一年合併執行，於八十六年十二月三十一
    日執行完畢。其猶不知悔改，明知於八十九年四月二十九日下午五時三十分許，
    在台中市○區○○路六十二號前，由友人丙○○（年籍不詳）交付車牌號碼ＳＮ
    Ｔ－五四０號機車係他人所失竊之贓物（該機車係乙○○所有，於八十九年三月
    十四日下午四時許，在台中市○區○○路及三民路口所失竊），竟加以收受後，
    供己使用。嗣於八十九年四月二十九日晚上九時四十分許，在台中市○區○○路
    六十二號前，為警埋伏查獲甲○○正持鑰匙打開該機車之置物箱。
二、案經台中市警察局第一分局報請台灣台中地方法院檢察署檢察官偵查起訴。
    理  由
一、訊據被告甲○○固坦承有於前揭時地收受機車之事實，惟否認有何收受贓物犯行
    ，辯稱：該機車係一位已認識三年之友人「丙○○」借伊使用，伊不知係贓車云
    云。然查，上開機車係乙○○所失竊之物一節，業據被害人乙○○於警訊中指陳
    明確。次查，被告於警訊中自陳該機車原係綽號「阿文」騎乘搭載伊，嗣於台中
    市○○路六二號前分手，「阿文」離去時主動對伊說，其有事要辦，如伊有事可
    騎該部機車並取下鑰匙交付伊，隨即獨自一人搭乘計程車離去，伊並不知「阿文
    」年籍資料住居所及聯絡電話等情在卷，是該綽號「阿文」男子雖交付機車及機
    車鑰匙與被告，惟並未同時交付機車行照等來源資料，又被告收受該機車後，並
    未留下「阿文」之聯絡方式，以便日後還車，則該男子無限期交付被告使用該機
    車，卻未留下車籍資料與被告且未留下聯絡方式並約定何時還車，顯與常情有違
    ，被告收受該機車對該機車來源不當應已有認識。另查，被告於警訊供稱交付機
    車男子綽號「阿文」，於本院供稱該男子為「丙○○」，前後供述不一，且被告
    供稱認識該男子已達三年，卻無法供出該男子具體年籍以供查證，又被告於本院
    審理時辯稱伊有帶同警員去查訪丙○○云云，然證人吳健福警員到庭證稱：被告
    並未供稱一位叫丙○○之人，且被告於警訊供稱係向綽號「阿文」所借，但無電
    話也無地址無法查詢等語明確，此益顯見被告應明知該車係來路不明之贓車，是
    被告所辯為飾卸之詞，不足採信。此外，復有贓物認領保管收據一紙附卷可稽，
    被告事證明確，犯行洵堪認定。
二、核被告所為係犯刑法第三百四十九條第一項之收受贓物罪。查，被告前於五十九
    年間因竊盜案件，經台北地方法院判處有期徒刑九月確定，於五十九年九月二十
    六日執行完畢。於六十二年間，因竊盜案件，經台北地方法院判處有期徒刑十一
    月確定，於六十三年二月十一日執行完畢。於六十九年間因竊盜案件，經台北地
    方法院判處有期徒刑二年，刑前強制工作，並經台灣高等法院判決駁回確定，於
    六十九年九月二十四日送職訓一總隊，而於七十五年十一月十七日經台北地方法
    院裁判刑之執行及強制工作免予執行。於七十七年因竊盜案件，經台北地方法院
    判處有期徒刑一年確定，於七十八年六月二十三日執行完畢。於七十八年間，因
    竊盜案件，經高雄地方法院判決有期徒刑二年，強制工作，經台南高分院判決上
    訴駁回確定，而於八十年經高雄高分院判決減為有期徒刑一年，刑前強制工作，
    於八十二年八月二十七日執行完畢。於八十三年因竊盜案件，經台南高分院判處
    有期徒刑一年確定。於八十四年因竊盜案件，經法院判處有期徒刑一年六月，嗣
    與前案有期徒刑一年合併執行，於八十六年十二月三十一日執行完畢。有台灣台
    中地方法院檢察署刑案資料查註紀錄表及台灣高等法院被告全國前案紀錄表各一
    份在卷可稽，其於有期徒刑執行完畢五年以內再犯本件有期徒刑以上之罪，為累
    犯，應依法加重其刑。原審酌被告前屢有竊盜之犯罪習慣，今明知不詳年籍友人
    交付之機車係來源不明之失竊贓物，竟仍與收受，及其犯後態度等一切情狀，量
    處如主文所示之刑。
據上論斷，應依刑事訴訟第二百九十九條第一項前段，刑法第三百四十九條第一項、
第四十七條，罰金罰鍰提高標準條例第一條前段，判決如主文。
中      華      民      國    八十九    年      十      月     十六     日
                                    台灣台中地方法院刑事第五庭
                                          法  官  陳  淑  芳
右正本證明與原本無異
如不服本判決應於送達後十日內向本院提出上訴狀
                                          書記官
中      華      民      國    八十九    年      十      月     二十     日


司法院資訊處製作；財團法人民間司法改革基金會備份。
